illu 

POSITIVE CONDITIONS:
NEGATIVE CONDITIONS:
	* (1 Loc LINK *-1 COPULAS + Sg)
	* (1 Gen LINK *-1 COPULAS + Sg) Time


beaivi *Sus lea illu beaivvis
áigi
sáhka *Ii leat illu ságain
šuokŋa *Lea ollu illu šuoŋain / Lea stuora illu šuoŋaid festivalas
dáhpáhus *Lea ollu illu dáhpáhusain
kommentára
diehtu
suopman
boddu


syntax:

Dán illu boddui
stuora illu beaivi
ievttá beaivve illu
Dat lea illu beaivvi
Mannan gaskavahku lei illu beaivi
ožžo smávvafanas guolásteaddjit illu sága guolástusministaris


mearri - bestemt
but also mearrat + V + TV + PrsPrc bestemmende/definerende

eai leat mearri rájit - Nom 
correct: ii leat mearri rájiin - Loc + COPULAS Sg

doallat ealu mearri guohtumiidda - Ill
correct: lea mearri guohtumiidda - Ill + COPULAS Sg
Kárášjogas manne buohkat geassesajiide Ássebáktái ja Buollánnjárgii mearri beaivve .

should be Gen
Omasvárri rájit - 


reabbá - Krabbe
reabbá earri geahpeduvvon (quote)
correct: Guolli lea gal mielde earis. Leago reabbá earis?
addit juohke fatnasii mearreduvvon reabbá hivvodaga (mengde)
correct: Vuoi man ollu reabbá hivvodags.
II birge reabbá eari haga  - krabben klarer seg ikkje uten quote


vuorká
Ávvira vuorká govva
Correct: lea vuorká govvas
suoŋardedje olggobealde Sámi vuorká dávviriid mánnan máŋŋebargga árraeahkeda 
Correct: ?lea vuorká dávviriin
Lea nuppi geardde go Kárášjoga kultuvraskuvla , válálaštallan skuvla ja sámiid vuorká dávvirat lágidit dán . 
Correct: Lea vuorká dávviriidda


--- Propernoun MWE: Vuorkádávvirat+OLang/SME:Vuorká#dáv'vir EATNAMAT-plc ;
Sámi% Vuorkádávvirat+OLang/SME:Sámi% Vuorká#dáv'vir EATNAMAT-plc ;
Sámiid% Vuorkádávvirat+OLang/SME:Sámiid% Vuorká#dáv'vir EATNAMAT-plc ;


historjá:
lea čállán ođđa historjá girjji
Correct: lea historjá girjjis, lea historjá oahpaheddjiide, lea historjá dutkiide, lea historjá oahpahusain

bálká:
joksat sámegiela juohke dásis ja	bálká erohusat	gaskal nissoniid ja dievdduid
Correct leat: lea bálká pohttuin/árvalusain


atnu:
Otne leat sihke neahtta-bálvalusat ja mobiila atnu prográmmat buotlágan dieđuid nugomat dálkedieđuid ja girdiáiggiid ja busseruvttuid ja gos lagamus falástallanrusttet lea .##compound-err #lex #atnuprográmmat

Buot dát ledje atnu dávvirat , maidda beaivválaččat lei dárbu .##compound-err #lex  #atnudávvirat

Correct: Danne lea dárbu ohcat ja kártet minerálaid Kárášjogas , go lea stuorra 	atnu minerála 	ressurssaide , dadjá Often . 
Correct: Dan rájes mearriduvvui sámi báikenamaid 	atnu dáruiduhttinulbmiliid 	ektui . 
Other error: Eanaopmodagaid namaid njálmmálaš 	atnu sámegielas 	ja virggálaš atnu dárogielas speadjalastá maiddái riekteoainnuid erohusaid . 


	* (1 Loc LINK *-1 COPULAS + Sg)
	* (1 Gen LINK *-1 COPULAS + Sg)
	* (2 Po LINK -1 Gen LINK *-1 COPULAS + Sg) 
	* (0 <TH-Ill-Any> LINK *1 Ill BARRIER NPNH LINK *-1 COPULAS + Sg)
	* (1 (N Sg Ill Sem/Lang) %maybe not for all nouns %e.g. atnu sámegillii


